臺灣桃園地方法院刑事判決
110年度審交易字第282號
公  訴  人  臺灣桃園地方檢察署檢察官
被      告  楊文治



上列被告因公共危險案件，經檢察官提起公訴（110年度偵字第2
2805號），被告於準備程序中就被訴事實為有罪之陳述，經告知
簡式審判程序之旨，並聽取公訴人、被告之意見後，由本院當庭
裁定改行簡式審判程序審理，並判決如下：
    主      文
楊文治犯不能安全駕駛動力交通工具罪，累犯，處有期徒刑玖月
。
    事實及理由
一、本件犯罪事實及證據，除證據部分補充「職務報告、證號查
    詢汽車駕駛人資料、車輛詳細資料報表、被告楊文治於本院
    訊問、準備程序及審理時之自白」外，餘均引用檢察官起訴
    書所載（詳如附件）。
二、論罪科刑：
（一）核被告所為，係犯刑法第185 條之3 第1 項第1 款之吐氣
      所含酒精濃度達每公升零點二五毫克以上而駕駛動力交通
      工具罪。
（二）被告曾有如事實部分所載之犯罪科刑執行情形，有臺灣高
      等法院被告前案紀錄表1 份可按，其受徒刑之執行完畢後
      ，5 年以內故意再犯本案有期徒刑以上之罪，為累犯，而
      參照司法院大法官釋字第775 號解釋意旨，為避免發生罪
      刑不相當之情形，法院就該個案依該解釋意旨，裁量是否
      加重最低本刑。考量被告上開構成累犯之犯罪紀錄，與本
      案犯行之罪名、犯罪類型相同，且前有多次酒後駕車經法
      院判刑之紀錄，足見被告對刑罰之反應力薄弱，認適用刑
      法第47條累犯加重之規定並無罪刑不相當之情事，爰依刑
      法第47條第1 項規定，加重其刑。
（三）爰審酌被告前已有酒後駕車之公共危險犯行，經法院判決
      確定，有如上述，竟仍不知自律己行，再次於飲酒後猶駕
      駛自用小客車行駛於公眾往來之道路，危及道路交通安全
      ，且缺乏尊重其他用路人生命、財產安全之觀念，為警測
      得其吐氣所含酒精濃度達每公升0.69毫克，所為實不足取
      ，兼衡被告其素行、智識程度、現職為粗工，暨其犯後坦
      承犯行之態度等一切情狀，量處如主文所示之刑。　　
據上論斷，應依刑事訴訟法第273 條之1 第1 項、第299 條第1
項前段、第310 條之2 、第454 條，判決如主文。
本案經檢察官董諭到庭執行職務。
中    華    民    國   111    年     1    月    13    日
                  刑事審查庭  法  官  李佳穎
以上正本證明與原本無異。
如不服本判決應於收受判決後20日內向本院提出上訴書狀，並應
敘述具體理由。其未敘述上訴理由者，應於上訴期間屆滿後20日
內向本院補提理由書(均須按他造當事人之人數附繕本)「切勿逕
送上級法院」。
                              書記官  蔡萱穎
中    華    民    國   111    年     1    月    13    日
附本件論罪科刑依據之法條：
中華民國刑法第185 條之3
駕駛動力交通工具而有下列情形之一者，處2 年以下有期徒刑，
得併科20萬元以下罰金：
一、吐氣所含酒精濃度達每公升零點二五毫克或血液中酒精濃度
    達百分之零點零五以上。
二、有前款以外之其他情事足認服用酒類或其他相類之物，致不
    能安全駕駛。
三、服用毒品、麻醉藥品或其他相類之物，致不能安全駕駛。
因而致人於死者，處3 年以上10年以下有期徒刑；致重傷者，處
1 年以上7 年以下有期徒刑。
附件：　　
臺灣桃園地方檢察署檢察官起訴書
                                    110年度偵字第22805號
　　被　　　告　楊文治　男　59歲（民國00年00月0日生）
　　　　　　　　　　　　住桃園市○○區○○路0段00巷000弄　　　　　　　　　　　　　00號
　　　　　　　　　　　　居桃園市○○區○○路0段00號
　　　　　　　　　　　　國民身分證統一編號：Z000000000號
上列被告因公共危險案件，業經偵查終結，認應提起公訴，茲將
犯罪事實及證據並所犯法條分敘如下：
　　　　犯罪事實
一、楊文治前因公共危險案件，經臺灣桃園地方法院以108年度
    交易字第245號判決判處有期徒刑8月確定，甫於民國110年1
    月3日執行完畢。詎仍不知悔改，於110年4月28日上午9時30
    分許起至同日上午11時30分許止，在其桃園市○○區○○路0段0
    0號居處飲用黃酒，明知飲酒後不得駕駛動力交通工具，仍
    基於酒後駕駛動力交通工具之犯意，於同日中午12時45分許
    ，無照駕駛車牌號碼000－0000號自用小客車上路，嗣於同日
    下午1時29分許，行經桃園市楊梅區幼獅路1段與青山一街口
    ，為警攔檢盤查，並於同日下午1時37分許，測得吐氣所含
    酒精濃度達每公升0.69毫克。
二、案經桃園市政府警察局楊梅分局報告偵辦。
　　　　證據並所犯法條
一、上揭犯罪事實，業據被告楊文治於警詢及偵訊中坦承不諱，
    復有酒精測定紀錄表、桃園市政府警察局舉發違反道路交通
    管理事件通知單各1份在卷可稽，被告犯嫌堪以認定。
二、核被告所為，係犯刑法第185條之3第1項第1款之公共危險罪
    嫌。又被告前有如犯罪事實欄所載論罪科刑及執行情形，有
    本署刑案資料查註紀錄表附卷可稽，其於有期徒刑執行完畢
    後，5年以內故意再犯本件有期徒刑以上之罪，為累犯，請
    審酌依刑法第47條第1項規定及司法院大法官解釋釋字第775
    號解釋意旨加重其刑。
三、依刑事訴訟法第251條第1項提起公訴。
　　此　致
臺灣桃園地方法院
中　　華　　民　　國　  110　　年　　7 　　月　　9　　日
　　　　　　　　　　　　　 　　檢 察 官　楊挺宏
本件證明與原本無異
中　　華　　民　　國　  110　　年　　7 　　月 　16　  日
　　　　　　　　　　　　　 　　書 記 官　李純慧
所犯法條：
刑法第185條之3第1項第1款
駕駛動力交通工具而有下列情形之一者，處 2 年以下有期徒刑
，得併科 20 萬元以下罰金：
一、吐氣所含酒精濃度達每公升零點二五毫克或血液中酒精濃度
    達百分之零點零五以上。
二、有前款以外之其他情事足認服用酒類或其他相類之物，致不
    能安全駕駛。
三、服用毒品、麻醉藥品或其他相類之物，致不能安全駕駛。
因而致人於死者，處 3 年以上 10 年以下有期徒刑；致重傷者
，處 1 年以上 7 年以下有期徒刑。
曾犯本條或陸海空軍刑法第 54 條之罪，經有罪判決確定或經緩
起訴處分確定，於五年內再犯第 1 項之罪因而致人於死者，處
無期徒刑或 5 年以上有期徒刑；致重傷者，處 3 年以上 10 年
以下有期徒刑。